【裁判字號】    98,交聲,2289
【裁判日期】    981029
【裁判案由】    聲明異議
【裁判全文】
臺灣臺中地方法院交通事件裁定        98年度交聲字第2289號
原處分機關  交通部公路總局臺中區監理所
異  議  人
即受處分人  甲○○
上列異議人即受處分人因違反道路交通管理處罰條例案件，對於
交通部公路總局臺中區監理所中華民國九十八年六月十九日所為
之處分（中監違字第裁六０—Ｚ00000000號）聲明異議
，本院裁定如下：
    主    文
異議駁回。
    理    由
一、原處分機關係以：異議人即受處分人甲○○於民國九十八年
    四月十二日下午四時三十七分許，駕駛車牌號碼Ｂ九—六七
    九九號自小客車，於國道三號北向二０三公里處，因「未依
    規定變換車道」違規，爰依道路交通管理處罰條例第三十三
    條第一項第四款、第六十三條第一項第一款之規定，裁處罰
    鍰新臺幣（下同）三千元，並記違規點數一點等語。異議人
    即受處分人甲○○則以：伊有按交通規定行駛，沒有違規變
    換車道，請求明察賜予免罰云云而提出聲明異議。
二、按汽車在行駛途中，不得驟然或任意變換車道，如欲超越前
    車或變換車道時，應先顯示方向燈告知前後車輛，並保持安
    全距離及間隔，方得超越或變換車道；汽車駛離高速、快速
    公路主線車道擬進入交流道、服務區、休息站時，應先駛入
    外側車道，再循減速車道逐漸降低速率行駛之，高速公路及
    快速公路交通管制規則第十一條、第十八條分別著有明文。
    次按汽車行駛於高速公路、快速公路或設站管制之道路，不
    遵使用限制、禁止、行車管制及管理事項之管制規則，而有
    未依規定變換車道者，處汽車駕駛人三千元以上六千元以下
    罰鍰，並記違規點數一點，道路交通管理處罰條例第三十三
    條第一項第四款及第六十三條第一項第一款亦分別定有明文
    。
三、經查：（一）本案係內政部警察署國道公路警察局第七警察
    隊快官分隊於九十八年四月十九日對車牌號碼Ｂ九—六七九
    九號自小客車之車主東欣生技公司逕行舉發後，經東欣科技
    公司提供異議人即受處分人甲○○為車輛實際使用人，申請
    將前揭違規轉罰與實際行為之異議人即受處分人甲○○，乃
    由原處分機關依道路交通管理處罰條例第八十五條第一項之
    規定，對駕駛前揭車輛違規之異議人即受處分人甲○○而為
    裁罰，有舉發違反道路交通管理事件通知單、原處分機關即
    交通部公路總局臺中區監理所九十八年六月二十二日中監自
    字第０九八一００四八四九號函文各一件在卷可稽，先予敘
    明。（二）又異議人即受處分人甲○○於聲明異議狀並未爭
    執伊有於九十八年四月十二日下午四時三十七分許，駕駛車
    牌號碼Ｂ九—六七九九號自小客車，行經國道三號北向二０
    三公里之快官交流道之出口處等情，且依卷附之內政部警政
    署國道公路警察局第七警察隊九十八年六月二日公營七交字
    第０九八０七七一四一八號函附之錄影帶擷取照片六幀所示
    ，明顯可見異議人即受處分人甲○○駕駛之車牌號碼Ｂ九—
    六七九九號自小客車，確係於駛至快官交流道之匝道出口處
    ，始臨時由主線道強行插入正在減速車道連貫行駛之車輛之
    間，其行為不僅危及在減速車道上連貫行駛車輛之行車安全
    及路權，同時亦將危害在主線車道上依速限行駛車輛之行車
    安全，造成行車秩序之混亂，係屬在高速公路上具高度危險
    性之不當駕駛行為，而有道路交通管理處罰條例第三十三條
    第一項第四款所定之未依規定變換車道之違規事實，已臻明
    確【交通部七十六年十一月二十四日（七六）交路字第０二
    七八八五號函釋意旨參照】；異議人即受處分人甲○○辯稱
    ：伊係依交通規則行駛，並無違規變換車道云云，顯係事後
    卸責之詞，委無可採。（三）從而，原處分機關依道路交通
    管理處罰條例第三十三條第一項第四款、第六十三條第一項
    第一款之規定，裁處為駕駛人之異議人即受處分人甲○○罰
    鍰三千元，並記違規點數一點，於法並無不合。本件異議為
    無理由，應予駁回。
四、據上論斷，應依道路交通管理處罰條例第八十七條第二項，
    道路交通案件處理辦法第十九條，裁定如主文。
中    華    民    國    98    年    10    月    29    日
                      交通法庭  法  官  李雅俐
上正本證明與原本無異。
如不服本裁定，應於送達後五日內，向本院提出抗告狀。（應附
繕本）
                                書記官  莊金屏
中    華    民    國    98    年    10    月    29    日


司法院資訊處製作；財團法人民間司法改革基金會備份。
